臺灣臺北地方法院交通事件裁定　　　　 96年度交聲字第387號
異　議　人　甲○○
即受處分人
上列異議人即受處分人因違反道路交通管理處罰條例案件，對於
臺北市交通事件裁決所中華民國九十六年四月二日所為之處分（
原處分案號：北市裁二字第裁二二－ＡＥＶ五四０八０一號）聲
明異議，本院裁定如下：
    主      文
原處分撤銷。
甲○○不罰。
    理      由
一、按法院受理交通事件，準用刑事訴訟法之規定，道路交通管
　　理處罰條例第八十九條前段定有明文，是刑事訴訟法第一百
　　五十四條「犯罪事實應依證據認定之，無證據不得推定其犯
　　罪事實。」規定及最高法院四十年台上字第八六號判例所揭
　　示「事實之認定，應憑證據，如未能發現相當證據，或證據
　　不足以證明，自不能以推測或擬制之方法，為裁判基礎。」
　　之旨，於法院審理行為人違反道路交通管理處罰條例案件時
　　，當有其適用。
二、本件原處分機關臺北市交通事件裁決所（下稱原處分機關）
　　認異議人即受處分人甲○○駕駛車牌號碼ＢＣＭ－七五０號
　　重機車於民國九十六年一月十六日十三時三十五分許，沿臺
    北市○○路○段東往西方向行駛，行經松山火車站前有行車
    管制號誌之交岔路口時，未依行車管制號誌紅燈煞停，逕自
    違規闖紅燈直行，為在該路口執勤巡邏之臺北市政府警察局
    松山分局松山派出所（下稱舉發機關）員警林博璋發現攔停
    ，並以受處分人有違反道路交通管理處罰條例第五十三條第
    一項規定之行為掣發臺北市政府警察局九十六年一月十六日
    北市警交字第ＡＥＶ五四０八０一號舉發違反道路交通管理
    事件通知單予以舉發，嗣受處分人於應到案日期前到案，經
    原處分機關函請舉發機關調查結果，仍認受處分人有上開違
    規行為，原處分機關乃依前揭道路交通管理處罰條例第五十
    三條第一項及違反道路交通管理事件統一裁罰基準表等規定
    ，於九十六年四月二日以北市裁二字第裁二二－ＡＥＶ五四
    ０八０一號裁決書裁處一千八百元罰鍰，且依同條例第六十
    三條第一項第三款（漏列第三款）規定並予記受處分人違規
    點數三點。
三、受處分人聲明異議意旨否認有何前揭違規行為，辯稱：舉發
    路口為雙紅綠燈裝置，舉發當時伊與另名友人共乘上開機車
    行經舉發路口，正巧遇到伊順行方向之燈號由綠燈轉換為黃
    燈，伊乃經過該黃燈號誌而停等於次一顯示紅燈號誌之路口
    前，舉發員警便稱伊闖紅燈，硬開罰單，希望司法能還伊一
    個公道等語。經查：受處分人駕駛上開車號車輛，於前揭時
    地闖越紅燈直行之事實，固據證人即開單告發之員警林博璋
    到庭證述：舉發當時其駕駛機車於松山火車站北側右邊停等
    紅燈，因該路口是Ｔ字形路口，故其停等之南北向號誌會先
    顯示紅燈及兩個左右轉的綠燈箭頭，同時東西向即受處分人
    遵行方向之號誌顯示為紅燈，之後再轉換為黃燈，然後南北
    向之紅燈號誌會消失而留下原有的兩個左右轉的綠燈箭頭，
    同時東西向號誌會轉換為紅燈，而於其停等之南北向號誌已
    經轉換為僅顯示兩個左右轉之綠色箭頭後，受處分人方從其
    面前駕車經過，故其確認當時受處分人遵行之方向號誌應為
    紅燈等語（見本院九十六年五月十日訊問筆錄第二至三頁）
    ，惟自證人傳真附本院卷之舉發地點燈號顯示照片四紙及舉
    發地點燈號時向轉換之相互對照情形表一紙觀之，當松山火
    車站北側右邊（即證人停等之號誌）之燈號變換順序及時間
    為紅燈及二個左右轉之綠色箭頭號誌顯示二十三秒後轉換為
    二個左右轉之綠色箭頭號誌顯示三十七秒復轉換為黃燈顯示
    三秒，在此同時，八德路方向（即受處分人行駛時應遵守之
    方向）之燈號變換順序及時間則為紅燈顯示二十秒後轉換為
    黃燈顯示三秒復轉換為紅燈顯示四十秒，且上開號誌轉換過
    程中，並無雙向燈號均同時顯示紅燈之路口淨空時間，亦即
    當八德路方向之號誌由黃燈轉換為紅燈之際，松山火車站北
    側右邊之號誌便立即由紅燈及二個左右轉之綠色箭頭號誌轉
    換為僅顯示二個左右轉之綠色箭頭號誌，則不能排除受處分
    人係於八德路方向之號誌顯示為黃燈時通過舉發路口之停止
    線，於其通過該停止線後，八德路方向之號誌隨即由黃燈轉
    換為紅燈，接著受處分人又立即經過證人面前，而此時證人
    所停等之號誌早已轉換為僅顯示二個左右轉之綠色箭頭號誌
    ，以致證人誤認受處分人係闖越紅燈直行而開單告發之情形
    ，是受處分人是否確有駕駛車輛闖紅燈之事實，即非無疑，
    受處分人上開所辯，尚非不可採，此外，復查無其他積極證
    據足認受處分人確有原處分機關所指之違規事實，揆諸前揭
    說明，受處分人所辯難謂無理由。
四、綜上所述，原處分機關所認定受處分人有前開違反道路交通
　　管理處罰條例之違規事實，尚與事實不符，原處分機關不察
　　，遽對受處分人為前開裁決，即難認為允當，應認受處分人
　　之異議為有理由，自應由本院將原處分撤銷，改諭知受處分
　　人不罰，以資適法。
據上論斷，應依道路交通案件處理辦法第二十條前段，裁定如主
文。
中　　華　　民　　國　　96　　年　　5 　　月　　21　　日
　　　　　　　　　交通法庭法　官　黎惠萍
上正本證明與原本無異。
如不服本裁定，應於裁定送達後5日內向本院提出抗告狀。
                          書記官  楊麗娟
中　　華　　民　　國　　96　　年　　5 　　月　　22　　日
